臺灣屏東地方法院刑事判決　　　　　　　 99年度易字第740號
公　訴　人　臺灣屏東地方法院檢察署檢察官
被　　　告　張永而
　　　　　　謝清吉
選任辯護人　李偉如律師（財團法人法律扶助基金會）
上列被告因恐嚇取財等案件，經檢察官提起公訴（98年度偵字第
6673號、99年度偵字第5891號），本院判決如下：
    主  文
張永而故買贓物，處有期徒刑陸月，如易科罰金，以新臺幣壹仟
元折算壹日；又共同犯恐嚇取財未遂罪，共十三罪，各處有期徒
刑肆月，如易科罰金，均以新臺幣壹仟元折算壹日。應執行有期
徒刑壹年陸月，如易科罰金，以新臺幣壹仟元折算壹日。
謝清吉共同犯恐嚇取財未遂罪，共十三罪，各處有期徒刑肆月，
如易科罰金，均以新臺幣壹仟元折算壹日。應執行有期徒刑壹年
，如易科罰金，以新臺幣壹仟元折算壹日。
張永而、謝清吉其餘被訴部分均無罪。
    事  實
一、緣陳國文（經本院通緝中）於民國98年9 月9 日，在小琉球
    地區，以漁網為工具，竊取如附表所示鴿主所有之賽鴿共33
    隻，於當晚以0000000000號電話撥打至平日載運賽鴿為業之
    張永而0000000000號電話，詢以是否購買，張永而明知該批
    賽鴿係遭網捕被竊之他人賽鴿，竟基於故買贓物之犯意，以
    新臺幣（下同）2 萬6 千元之價格購買如附表所示賽鴿共33
    隻，並由陳國文將該批賽鴿鴿主電話先行傳真予張永而。張
    永而另與謝清吉共同基於恐嚇取財之犯意，由張永而於翌日
    上午6 、7 時許，將鴿主電話資料交給謝清吉，分工由張永
    而負責自陳國文處取得賽鴿並交付賽鴿予鴿主取得贖金，謝
    清吉則自98年9 月10日上午7 時45分許起，陸續以00000000
    00號電話聯絡如附表編號1 至13之賽鴿鴿主陳界戍等人，分
    別恫稱：賽鴿在我這裡，支付一定金錢，就派人送回賽鴿等
    語，使上開附表編號1 至13被害人均理解其意為如不付款，
    賽鴿將遭不測或無法被釋回而心生畏懼，於電話中分別應允
    於送返賽鴿時給付如附表編號1 至13所示金額。張永而則於
    同日駕駛車牌號碼T5-6059 號自小客車南下，在屏東縣東港
    鎮往小琉球客輪乘船處，交付2 萬6 千元予陳國文而取得該
    33隻賽鴿，並隨即北上欲依鴿主所在地將賽鴿親交鴿主而一
    一取贖。張永而於同日12時24分、12時53分許與離東港最近
    之廖威琪確認交付賽鴿地點及贖款1500元，相約在潮州鎮台
    一線潮州大橋南端北上車道附近交付，張永而見面時猶提高
    價格為1700元，因廖威琪預為報警，於當日13時30分許，為
    警當場查獲扣得33隻賽鴿後通知如附表所示鴿主領回賽鴿而
    取財未遂，並循線查獲上情。
二、案經屏東縣政府警察局內埔分局報告臺灣屏東地方法院檢察
    署檢察官及該署檢察官簽分偵查起訴。
    理  由
壹、有罪部分
一、證據能力：
（一）被告以外之人（包括證人、鑑定人、告訴人、被害人及共
      同被告等）於偵查中向檢察官所為之陳述，除顯有不可信
      之情況者外，得為證據，刑事訴訟法第159 條之1 第2 項
      定有明。本件證人即被害人廖威琪、陳界戌、黃茂生、利
      有德、陳貴華於偵查中以證人身分具結所為之陳述，被告
      2 人及辯護人均未釋明此部分具結所為之陳述有何顯不可
      信之情形，並被告張永而表示不爭執證據能力，被告謝清
      吉及其辯護人僅對於證人廖威琪上開偵查中證述認未經詰
      問無證據能力，對其餘證人於偵查中之證述均不爭執，而
      證人廖威琪、陳界戌、利有德經本院審理時均以證人身分
      再次傳喚到庭具結陳述，踐行交互詰問之程序，並給予被
      告詰問之機會，嗣本院審理時，並再提示上開各證人前開
      供述筆錄及要旨，由被告依法辯論，有本院審判筆錄在卷
      可按，則前開證人依法定人證調查程序所得之供述證據，
      自得作為證據。
（二）本件公訴人以證人廖威琪、陳界戌、黃茂生、利有德、陳
      貴華、洪峰堅、洪忠順、邱憲民、楊金明、張慶民、黃仁
      秀、莊武宗、楊允忠、同案被告陳國文於警詢中之證詞為
      證據，被告張永而對於上開人等之警詢筆錄表示均無意見
      （見本院卷第35頁），另被告謝清吉及其辯護人於本院準
      備程序中否認上開被害人警詢之證據能力，經查：
    (1)被告以外之人於檢察事務官、司法警察官或司法警察調查
      中所為之陳述，與審判中不符時，其先前之陳述具有較可
      信之特別情況，且為證明犯罪事實存否所必要者，得為證
      據，刑事訴訟法第第159 條之2 定有明文。查證人黃仁秀
      、陳界戌、廖威琪、楊允中、利有德、莊武宗於警詢之陳
      述與在本院審理時所為之證言，情節大致相同，渠等於本
      院審理中已就被告犯罪情節證述明確，核與其於警詢中所
      陳情節並無明顯不符之情形存在，是渠等於警詢中之證詞
      已不具必要性，應認上開證人於警詢中之證詞均不具證據
      能力。
    (2)又被告以外之人於審判中因滯留國外或所在不明而無法傳
      喚或傳喚不到者，其於檢察事務官、司法警察官或司法警
      察調查中所為之陳述，經證明具有可信之特別情況，且為
      證明犯罪事實之存否所必要者，得為證據，刑事訴訟法第
      159 條之3 第3 款定有明文。證人邱憲民、洪峰堅、洪忠
      順、張慶民於警詢時所為之陳述，雖係被告以外之人於審
      判外之陳述，惟上開證人前經本院合法傳喚而無正當理由
      未到庭，復經本院囑託拘提未獲，此有本院送達證書、台
      灣高雄地方法院檢察署函所附高雄市政府警察局鼓山分局
      、湖內分局拘提報告書、台灣台南地方法院檢察署函所附
      臺南市政府警察局新營分局拘提報告書等件在卷可稽，而
      觀諸渠等於警詢中之陳述，係警方案發後所製作，離案發
      時間最接近，當事人記憶最清晰，而參以各該證人所述，
      均僅客觀陳述電話中與被告對談之經過，均未指明通話之
      對象為何人，顯無誣陷被告之可能，且無違背其個人自由
      意志而陳述之情形，並為證明被告犯罪事實之存否所必要
      ，具有關聯性及特別可信之情況，亦無顯無不可信之情事
      ，依上開說明，當有證據能力。
    (3)就證人楊金明之警詢筆錄，經證人楊金明於本院證稱：鴿
      子是蕭文祥養的，當時勒贖之人是通知蕭文祥，警察也是
      通知蕭文祥去領，我陪同前去，因蕭文祥未帶證件，所以
      警察用我的證件登記，筆錄也由我簽名，但實際應訊之人
      是蕭文祥等語明確（見本院卷第120 頁），而證人蕭文祥
      亦證稱：該警詢筆錄確實是對我的詢問，筆錄做完我有看
      過等語（見本院卷第121 頁背面），經依職權傳喚製作該
      筆錄之警員劉漢輝則證稱：當時被害人很多，我是協辦，
      筆錄是否我製作我已不記得，也不記得筆錄內容是蕭文祥
      或楊金明講的，印象中有一個人沒有帶證件，應該是用楊
      金明證件，由楊金明簽名等語（見本院卷第155 頁）無訛
      ，足認楊金明之警詢筆錄顯非對其本人所製作，製作程式
      不符規定，應認無證據能力。
二、訊據被告張張永而，對於故買贓物之犯行坦認不諱（見本院
    卷第84頁背面），惟堅詞否認有何恐嚇取財犯行，辯稱：我
    以每隻800 元，總價2 萬6 千元向陳國文買抓來的33隻鴿子
    ，因之前有幫鴿友將誤飛他人鴿舍之賽鴿抓回而賺取運費，
    運費計算是以第一個縣市700 元，每過一個縣市加200 元，
    而本案亦是如此，我只有打電話給廖威琪，其他被害人部分
    都是我叫被告謝清吉幫我打的，我向廖威琪說你的鴿子在小
    琉球，我幫你抓回去，希望給我車馬費連同禮品1500元，與
    廖威琪碰面時我口誤說成1700元，廖威琪說我是恐嚇集團，
    並報警逮捕我。我如果是恐嚇取財，就不可能抓到鴿主的家
    裡還給他云云。被告謝清吉固坦稱有於附表所示時間打電話
    與如附表編號1 至13之鴿主連絡，與鴿主談好如附表編號1
    至13所示金額，然亦否認恐嚇取財犯行，辯稱：是因張永而
    開車不方便要我幫他打電話，我電話中有向各鴿主解釋鴿子
    在小琉球那邊被誘捕抓到，有一個張先生要去小琉球，順便
    幫他們把鴿子送回來，問他們好不好，且有說小琉球那邊的
    人要錢，並加上幫忙運送的車馬費，車馬費是依照小琉球距
    離鴿子主人所在地的里程數來計算，如果鴿主說沒有錢，我
    會說沒有關係，張先生還是會幫他把鴿子送過去，如果鴿主
    嫌太貴，也會說沒有關係，給幾百元都可以，沒有向鴿主恐
    嚇云云；其辯護人為其辯護稱：被告謝清吉如為擄鴿勒贖，
    應該不會用自己的手機，且未出言將予惡害，即無恐嚇手段
    ，係被害人誤認打電話之人是擄鴿勒贖集團，憑自己想像以
    為沒有付款鴿子或鴿環即會遭破壞而同意付款，本件係因張
    永而經營鴿子運送，因接到被告陳國文通知後才收受這些鴿
    子，替鴿子主人運回，僅係為鴿主取贓，酌收費用而已，不
    構成恐嚇取財之犯行等語。經查：
（一）被告張永而故買贓物之事實，業據被告張永而於本院審理
      時坦承不諱，核與同案被告陳國文所證述：伊有竊取賽鴿
      ，以2 萬6 千元之代價將所抓得之如附表所示33隻鴿子賣
      給張永而等語（分見內警偵字第0980012410號卷、下稱警
      2 卷，陳國文筆錄、98偵卷第107 頁），及附表所示被害
      人之指述相符，並有贓物認領保管單31份、扣押物品清單
      1 份及照片等附卷可稽，足認被告張永而前開自白與事實
      相符。至被告張永而雖於辯論時翻異其詞改稱不知陳國文
      所兜售之鴿子為贓物等語，但此業經其於準備程序及第一
      次審理期日供承明確，且衡情，陳國文竟能無故取得多達
      33隻賽鴿，顯非單純迷途失蹤，而係遭人誘捕竊取之贓物
      ，其所辯自無足取。
（二）如附表編號1 至13所示之被害人陳界戌等人，因所飼養之
      賽鴿遭陳國文捕捉竊取，並賣給被告張永而，而於如附表
      所示之時間，接獲被告謝清吉以電話告以需支付款項方能
      取回賽鴿，因而心生畏懼，而同意付款，尚未交付贖金，
      即因警查獲本案而取回所有賽鴿等情，業據證人即被害人
      廖威琪、陳界戌、利有德、黃仁秀、楊允忠、蕭文祥、莊
      武宗於本院審理中證述、證人黃茂生、陳貴華於偵查中證
      述、及證人邱憲民、洪峰堅、洪忠順、張慶民於警詢證述
      綦詳，並有被告謝清吉使用之門號0000000000號行動電話
      、被告張永而使用之門號0000000000號行動電話通聯記錄
      （見98年偵卷第14頁至第17頁、第24至25頁）在卷可查，
      亦堪以認定。
（三）按所謂恐嚇，凡一切言語、舉動足以使他人生畏懼心者，
      均包含在內（參考最高法院22年度上字第1310號判例意旨
      ）。亦即刑法上恐嚇取財罪之恐嚇，係指以危害通知他人
      ，使該人主觀上生畏怖心之行為，恐嚇之手段並無限制，
      即使其所為之手段，在一般社會通念上，未達不能抗拒之
      程度，仍屬當之，且其通知危害之方法僅須足使對方理解
      其意義，並足以影響其意思之決定與行動自由均屬之。鴿
      主為讓賽鴿參加比賽，莫不投資相當金錢加以照顧及訓練
      ，而賽鴿之價值動輒高達數十萬元，此經證人廖威琪證述
      明確，被告2 人利用鴿主對賽鴿呵護備至及害怕如失去賽
      鴿，將受有不小損失之心理，推由被告謝清吉撥打電話向
      附表編號1 至13所示各被害人稱：賽鴿在我這裡，須支付
      一定金錢等語，使上開被害人均理解其意為如不依指示付
      款，賽鴿將遭不測或無法被釋回而心生畏懼，因而應允付
      款，被告張永而再將賽鴿送回並取贖，則被告2 人之行為
      該當恐嚇取財之要件，至為顯然。被告謝清吉之辯護人辯
      護稱：本件被告並未出言將對賽鴿為如何之惡害，並無恐
      嚇手段云者，揆諸上開說明，實有所誤。
四、至被告2 人雖辯稱渠等所索討之款項是運費，而無不法所有
    之意圖，然查：
（一）對於本案之賽鴿運費如何計算一節，被告張永而於偵查中
      稱：廖威琪1500元是工資1000元連同給被告禮物的錢（見
      98年偵字第6673號卷，下稱98偵卷，第5 頁、本院卷第11
      9 頁），又稱：以屏東到台北路途是每隻2200元，同一縣
      市運費都算700 元，連我向陳國文買的本錢800 元共計15
      00元（見98偵卷第83頁），於本院審理中又稱：屏東到高
      雄運費是700 元，跨一個縣市加200 元，較近的20公里內
      算500 元，經東港往南就要加200 元（見本院卷第119 頁
      ），前後關於工資或運費之計算方式，所述不一，而被告
      張永而亦稱其長期從事為他人運送賽鴿，以賺取運費為業
      ，並廣為鴿友所接受等語，是其自應有一致之收費標準，
      而無理由有此混亂之收費方式，故其所辯，是否可採，已
      屬存疑。
（二）又關於如附表所示金額究係贖金或運費部分，居住於高雄
      之證人黃仁秀證稱：「對方沒有向我說明運費計算方式，
      直接向我要2000元」（見本院卷第92頁背面），居住於台
      南之證人陳界戌證稱：「他直接說2000元是運費，沒有說
      如何計算出來」（見本院卷第94頁）、證人廖威琪證稱：
      「電話中對方說要1500元，到現場時又要200 元車馬費，
      說他向人買成本多少錢，剩下是要賺的」（見本院卷第95
      頁）、證人楊允忠證稱：「被告說我們自己去取回要1000
      元，若他送回來是1500元」（見本院卷第96頁）、證人利
      有德證稱：「對方開價2000元，我殺價到1000元，他說向
      人買1000元，運費500 元，多少賺100 元，所以是1600元
      」（見本院卷第97頁背面）、證人蕭文祥證稱：「對方沒
      有解釋這些錢是運費，是說鴿子送到我家1600元，問我好
      不好」（見本院卷第121 頁）、證人莊武宗證稱：「沒有
      解釋是運費」（見本院卷第123 頁）等語綦詳，此不僅與
      被告張永而所辯之運費計算方式不同，亦無被告謝清吉所
      辯稱之有向鴿主解釋如何計算運費等情，更有直接向被害
      人表示要求賺多少一節，足認如附表所示金額為勒贖之贖
      金，被告2 人上開所辯關於與鴿主聯絡之金額係運費一節
      ，不值採信。
（三）另被告張永而於本院準備程序稱：如果我打電話別人不願
      意給我錢，我會把鴿子放走，至於鴿子是否能自己飛回去
      就不確定，不會把鴿子的腳環剪掉（見本院卷第34頁），
      至本院審理中改稱：如果鴿主沒有貼我油錢，我也是會把
      鴿子送回去給鴿主等語，被告謝清吉於審理程序亦稱：如
      果鴿主說沒有錢，我也會說沒有關係，張先生還是會幫他
      把鴿子送過去等語（見本院卷第85頁），惟查由上開被害
      人分別於警詢、偵查及本院審理中所述可知，被告並無說
      明不願付錢時會將賽鴿送回，況本件33隻賽鴿是被告張永
      而以每隻800 元代價自陳國文處取得，業經認定如上，衡
      之常情，縱被告確實經營賽鴿宅急便，實無可能免費為他
      人運送賽鴿至家中之服務，是渠等所稱免費運送而未向鴿
      主強索款項一節，顯非可採。
（四）綜上各節，足認被告2 人犯行明確，應依法論科。
三、核被告張永而、謝清吉，就附表編號1 至13部分，均係犯同
    法第346 條第3 項、第1 項之恐嚇取財罪未遂罪，另被告張
    永而就向陳國文購買竊得之賽鴿部分，係犯刑法第349 條第
    2 項之故買贓物罪。被告2 人就上開恐嚇取財未遂犯行間，
    有犯意聯絡及行為分擔，均為共同正犯。被告張永而以一次
    故買贓物為，同時侵害數個不同鴿主之財產法益，屬想像競
    合犯，應依刑法第55條規定，從一重論處，並其所為故買贓
    物及13次恐嚇取財未遂罪間，及被告謝清吉所為上開13次恐
    嚇取財未遂罪間，行為互殊，犯意各別，所侵害之被害人法
    益不同，應予分論併罰。被告2 人就附表編號1 至13所示恐
    嚇取財犯行，均已著手於犯罪行為之實行，惟未達取得財物
    之結果，為未遂犯，衡酌本件被害人所生損害較既遂結果為
    輕，爰依刑法第25條第2 項前段之規定，均依既遂犯之刑度
    減輕其刑。爰審酌被告張永而故買贓物，助長竊風，並與被
    告謝清吉為貪圖小利而向被害人恐嚇取財，侵害被害人之財
    產權益，實無足取，惟念及被告2 人所為恐嚇取財之金額不
    高，各賽鴿業經被害人等人領回，及其犯罪手段、動機暨公
    訴人求處應執行刑核屬適當等一切情狀，分別量處如主文所
    示之刑，並均諭知易科罰金之標準，暨各定其應執行之刑。
    至扣案之賽鴿33 隻 均為被害人所有，已發還被害人，而行
    動電話2 支、電話帳冊7 張，均為被告張永而所有，核與檢
    察官起訴所認定之用以恐嚇各被害人之被告謝清吉行動電話
    無關，無證據證明係供本案犯罪所用之物，均不宣告沒收，
    附此敘明。
貳、無罪部分
一、公訴意旨另略以：被告張永而、謝清吉共同基於恐嚇取財之
    犯意，由謝清吉於98年9 月10日上午9 時17分撥打蘇盈誠之
    0000000000電話，向其恫稱：賽鴿在我這裡，支付一定金錢
    ，就派人送回賽鴿等語，因認被告2 人共同涉犯刑法第346
    條第3 項、第1 項之恐嚇取財未遂罪嫌等語。
二、公訴人認被告2 人涉犯上揭罪嫌，無非以被告張永而之自白
    、同案被告陳國文之供述、證人蘇盈誠於警詢之證述、贓物
    認領保管單、通聯記錄等資為論據。訊據被告2 人則否認有
    何恐嚇取財未遂之犯行，均辯稱：蘇盈誠並未接獲電話要求
    付款等語。經查：證人蘇盈誠於警詢證稱：歹徒並未打電話
    給我，我是在下午5 時30分接獲警方通知到佳佐派出所指認
    領回我的賽鴿等語明確（見警卷第79頁），足認被告2 人並
    無對蘇盈誠著手於恐嚇取財之犯行。是就此部分，公訴人所
    舉證據或指出之證明方法，尚不足證明被告2 人有上開犯行
    ，自應就此部分諭知被告張永而、謝清吉無罪之判決，以免
    冤抑。
據上論斷，應依刑事訴訟法第299 條第1 項前段、第301 條第1
項，刑法第28條、第346 條第3 項、第1 項、第349 條第2 項、
第55條、第25條第2 項、第41條第1 項前段、第8 項、第51條第
5 款，刑法施行法第1 條之1 第1 項、第2 項前段，判決如主文
。
本案經檢察官許英輝到庭執行職務。
中    華    民    國   100    年    6     月    8     日
                  刑事第四庭  審判長法  官  莊鎮遠
                                    法  官  江振源
                                    法  官  蔡玉雪
以上正本證明與原本無異。
如不服本判決應於收受判決後10日內向本院提出上訴書狀，並應
敘述具體理由；其未敘述上訴理由者，應於上訴期間屆滿後20日
內向本院補提理由書（均須按他造當事人之人數附繕本）「切勿
逕送上級法院」。
中    華    民    國   100    年    6     月    9     日
                                書記官  黃麗燕
附表：
  ┌─┬─────────┬─────────┬────┬────┬───────┐
  │編│鴿主及聯絡電話    │經謝清吉於98年9 月│勒索金額│遭竊賽鴿│備註          │
  │號│                  │10日以0000000000電│（每隻）│腳環編號│              │
  │  │                  │話勒贖時間        │        │        │              │
  ├─┼─────────┼─────────┼────┼────┼───────┤
  │1 │陳界戍0000000000  │7時45分           │2000元  │843186  │警1卷第105頁  │
  ├─┼─────────┼─────────┼────┼────┼───────┤
  │2 │黃茂生0000000000  │7 時57分8 時10 分 │1000元  │904402  │同上卷第108頁 │
  ├─┼─────────┼─────────┼────┼────┼───────┤
  │3 │洪峰堅0000000000  │8時12分           │1700元  │061325  │同上卷第90頁  │
  ├─┼─────────┼─────────┼────┼────┼───────┤
  │4 │洪忠順0000000000  │8時29分           │1700元  │645741  │同上卷第102頁 │
  ├─┼─────────┼─────────┼────┼────┼───────┤
  │5 │利有德0000000000  │8 時38分9 時5分   │1600元  │115704、│同上卷第110 頁│
  │  │                  │                  │        │115707  │（2 隻賽鴿，僅│
  │  │                  │                  │        │        │勒贖1         │
  ├─┼─────────┼─────────┼────┼────┼───────┤
  │6 │邱憲民0000000000  │8時44分           │2000元  │605572  │同上卷第93頁  │
  ├─┼─────────┼─────────┼────┼────┼───────┤
  │7 │蕭文祥0000000000  │8時52分           │1600元  │956027  │同上卷第112頁 │
  ├─┼─────────┼─────────┼────┼────┼───────┤
  │8 │廖威琪0000000000  │8 時56分9 時14 分 │1500元  │852450  │同上卷第88頁  │
  │  │0000000000        │                  │        │        │              │
  ├─┼─────────┼─────────┼────┼────┼───────┤
  │9 │張慶民0000000000  │9時1分            │貼補油錢│129012  │同上卷第99頁  │
  ├─┼─────────┼─────────┼────┼────┼───────┤
  │10│黃仁秀0000000000  │9時9分            │2000元  │936740  │同上卷第109頁 │
  ├─┼─────────┼─────────┼────┼────┼───────┤
  │11│陳貴華0000000000  │9時24分           │1500元  │657934、│同上卷第98頁（│
  │  │                  │                  │        │657937  │2隻）         │
  ├─┼─────────┼─────────┼────┼────┼───────┤
  │12│莊武宗0000000000  │9時28分           │1500元  │120616  │警2卷         │
  ├─┼─────────┼─────────┼────┼────┼───────┤
  │13│楊允忠0000000000  │13時11分          │1500元  │663290  │警1卷第106頁  │
  ├─┼─────────┼─────────┼────┼────┼───────┤
  │14│張明通            │未遭勒贖（以下均同│        │121203  │同上卷第111頁 │
  │  │                  │）                │        │        │              │
  ├─┼─────────┼─────────┼────┼────┼───────┤
  │15│江建弘            │                  │        │649197  │同上卷第107 頁│
  ├─┼─────────┼─────────┼────┼────┼───────┤
  │16│鄭連進            │                  │        │845852  │同上卷第104頁 │
  ├─┼─────────┼─────────┼────┼────┼───────┤
  │17│王乾造            │                  │        │061387  │同上卷第103頁 │
  ├─┼─────────┼─────────┼────┼────┼───────┤
  │18│王鶯僖            │                  │        │838294  │同上卷第101頁 │
  ├─┼─────────┼─────────┼────┼────┼───────┤
  │19│黃博麟            │                  │        │884694  │同上卷第97頁  │
  ├─┼─────────┼─────────┼────┼────┼───────┤
  │20│劉秋田            │                  │        │180634  │同上卷第96頁  │
  ├─┼─────────┼─────────┼────┼────┼───────┤
  │21│江進成            │                  │        │888657  │同上卷第95頁  │
  ├─┼─────────┼─────────┼────┼────┼───────┤
  │22│潘明傑            │                  │        │845913  │同上卷第94頁  │
  ├─┼─────────┼─────────┼────┼────┼───────┤
  │23│陳世杰            │                  │        │831090  │同上卷第100頁 │
  ├─┼─────────┼─────────┼────┼────┼───────┤
  │24│蘇盈誠            │                  │        │646038  │同上卷第92頁  │
  ├─┼─────────┼─────────┼────┼────┼───────┤
  │25│李永元            │                  │        │608388  │同上卷第91頁  │
  ├─┼─────────┼─────────┼────┼────┼───────┤
  │26│王基實            │                  │        │061574  │同上卷第89頁  │
  ├─┼─────────┼─────────┼────┼────┼───────┤
  │27│林滿玲            │                  │        │653073  │警2卷         │
  ├─┼─────────┼─────────┼────┼────┼───────┤
  │28│張峰誌            │                  │        │88303   │警2卷         │
  ├─┼─────────┼─────────┼────┼────┼───────┤
  │29│籃培元            │                  │        │89662   │警2卷         │
  ├─┼─────────┼─────────┼────┼────┼───────┤
  │30│李清海            │                  │        │073074  │警2卷         │
  ├─┼─────────┼─────────┼────┼────┼───────┤
  │31│張瑞明            │（係遭陳國文勒贖）│        │608800  │警2卷         │
  └─┴─────────┴─────────┴────┴────┴───────┘
附錄本判決論罪科刑法條全文
刑法第349條第2項
搬運、寄藏、故買贓物或為牙保者，處5 年以下有期徒刑、拘役
或科或併科1 千元以下罰金。
刑法第346條
意圖為自己或第三人不法之所有，以恐嚇使人將本人或第三人之
物交付者，處6 月以上5 年以下有期徒刑，得併科1 千元以下罰
金。
以前項方法得財產上不法之利益，或使第三人得之者，亦同。
前二項之未遂犯罰之。